# **Angel Miguel** Alvarez Calicho



# Ingeniero Comercial

# CONTACTO

**PERFIL** 

Soy Ingeniero Comercial con una profunda pasión por el análisis de datos, la investigación de mercados, y la creación de sitios web. Disfruto enfrentar desafíos complejos y aplicar mis competencias en Business Intelligence, analíticas web y SEO para facilitar decisiones empresariales informadas. Estoy

constantemente actualizándome en mi campo y me dedico con compromiso y entusiasmo a la consecución de mis objetivos profesionales.



+59165769023



**Angel Miguel Alvarez Calicho** 



**Portafolio** 



a.miguel.alvarez.c@gmail.com

# Experiencia

#### Instructor de Cursos de Informática | 2021 – 2022 Universidad Mayor de San Simón – Facultad de Ciencias Económicas

- Impartición de cursos especializados en Excel, SPSS, PowerPoint y R.
- Diseño de materiales didácticos y evaluación del progreso de los estudiantes, asegurando una comprensión profunda de los temas.

#### Auxiliar de Investigación | 2022 - 2023

IESE, Facultad de Ciencias Económicas, Universidad Mayor de San Simón

- Recopilación y análisis de datos económicos para el proyecto "Tendencia del Acceso y Uso de la Banca Digital en Bolivia Durante la Pandemia del
- Colaboración en la redacción de informes y presentación de resultados, contribuyendo a la difusión de los hallazgos del proyecto.

#### Auxiliar de Investigación | 2023 – 2023

IESE, Facultad de Ciencias Económicas, Universidad Mayor de San Simón

- Análisis de datos económicos en el proyecto "Empresas de Innovación Financiera (FINTECH) en Bolivia".
- Supervisión del levantamiento de información en el Proyecto de Valoración
- Creación de contenido y gestión de la página web del Instituto IESE.
- Participación como editor en la Revista Búsqueda, encargado del diseño, arte y diagramación.

#### Pasante en Community Manager | diciembre 2023 – mayo 2024 IESE, Facultad de Ciencias Económicas, Universidad Mayor de San Simón

- Desarrollo y mantenimiento de la página web del Instituto IESE.
- Seguimiento de métricas y actualización SEO para mejorar la visibilidad y el rendimiento del sitio.
- Gestión de la comunidad online, fomentando la interacción y el compromiso.

#### Instructor de Cursos de Informática | 2023

Universidad Mayor de San Simón - Facultad de Ciencias Económicas

- Impartición del curso de "Análisis y Visualización de Datos con Python".
- Diseño e implementación de un curso especializado en Python, enseñando conceptos clave y aplicaciones prácticas.

#### Pasante en Análisis de Datos y Visualización | febrero 2024 -Actualmente

Laboratorio de Tecnologías Sociales

- Análisis de bases de datos y creación de visualizaciones de datos.
- Desarrollo de datasets y herramientas analíticas para diversos proyectos.

#### Pasante en Marketing y Desarrollo Web | junio 2024 -**Actualmente**

#### Ecogrupo

- Elaboración de un plan de marketing integral.
- Desarrollo y mantenimiento de páginas web, seguimiento de métricas y optimización SEO.
- Creación de manuales de marca y materiales de marketing.

# Analista Independiente en Proyectos de Investigación

- Desarrollo de proyectos de investigación de manera autónoma, utilizando herramientas como SPSS y otros softwares de análisis de datos.
- Colaboración en el diseño de metodologías de investigación efectivas y en la interpretación de resultados, ofreciendo insights valiosos a diversos proyectos.

## Formación

Licenciatura en Ingeniería Comercial 2019-2023

Diplomado en Estadística Aplicada a la **Finanzas** 2023 - Actualmente

Diplomado en Estadística Aplicada a la **Finanzas** 

2023 - Actualmente

#### Habilidades Técnicas

Office Avanzado: Excel, Word, Access,

**PowerPoint** 

Diseño Gráfico: Adobe Illustrator,

**Photoshop** 

Gestión de Cursos: Moodle Desarrollo Web: WordPress

Análisis de Datos: SPSS, Excel, EViews,

Stata, R, Python

SEO: Optimización y análisis de posicionamiento, Google Analytics y Search Console.

Estadística Avanzada: Econometría, Investigación de mercados, Análisis de posicionamiento y Análisis de Encuestas y series temporales.

Visualización de Datos: Power BI, Ta-

bleau, Looker

Elaboración de Mapas: QGIS, ArcGIS Pro

Análisis Cualitativo: Atlas.ti

### Referencias Profesionales

Weymar Miranda Romero Jefe De La Unidad De Tecnologías De Información De La Facultad De Ciencias **Económicas** info@fce.umss.edu.bo 70777733

Fernando Alberto Suaznabar Claros Investigador Del Instituto De Estudios Sociales y Económicos fsuaznab@amail.com 72290850

Karl Hoffmann Barrientos Director Del Instituto De Estudios Sociales y **Económicos** iese@umss.edu 4540204

Nina Laura Alvaro Jesus Jefe De Oficina Educativa a.nina@umss.edu 70739095